臺灣嘉義地方法院刑事判決　　　　　　　　　　　　　　九十一年度易緝字第三號
　　公　訴　人　臺灣嘉義地方法院檢察署檢察官
　　被　　　告　乙○○
右列被告因竊盜案件，經檢察官提起公訴（八十八年度偵字第六五四八號），本院判
決如左：
    主  文
乙○○攜帶兇器，毀越牆垣竊盜，未遂，處有期徒刑捌月。
扣案之背包壹個、手套壹雙、尖嘴鉗壹支、原子筆手電筒貳支、梅花扳手貳支、鑽石
刀壹支、鐵線鉗壹支、鐵皮剪壹支、繩子壹條均沒收。
    事  實
一、乙○○曾犯多次違反麻醉藥品管理條例、竊盜之案件，於民國八十五年三月十四
    日假釋出獄。在假釋期間，竟仍不知悔改，復意圖為自己不法之所有，於八十八
    年九月二十七日凌晨二至三時，至嘉義市○區○○路二七六號雅適家用中心，持
    客觀上具有危險性之扳手及鐵皮剪，拴開固定屋頂鐵皮之螺絲並敲破鐵皮而自橫
    樑垂墜繩索侵入其內，著手竊取財物時，觸動該中心保全系統，旋為保全人員報
    警查獲，致未得逞。並扣得背包一個、手套一雙、尖嘴鉗一支、原子筆手電筒二
    支、梅花扳手二支、鑽石刀一支、鐵線鉗一支、鐵皮剪一支、繩子一條。
二、案經嘉義市警察局第二分局報請臺灣嘉義地方法院檢察署檢察官偵查起訴。
    理  由
一、上開事實，業據被告乙○○於本院審理中供承：伊拿扳手把固定鐵皮的螺絲拴開
    ，從屋頂的橫樑下去等語不諱，核與被害人甲○○於警訊、偵查中指訴屋頂留有
    被告以工具敲開鐵皮之痕跡等情節相符，復有贓物認領保管單一紙附卷可稽，背
    包一個、手套一雙、尖嘴鉗一支、原子筆手電筒二支、梅花扳手二支、鑽石刀一
    支、鐵線鉗一支、鐵皮剪一支、繩子一條扣案可資佐證；被告雖於本院審理中另
    辯稱：伊只是要找東西吃，並不是要偷竊云云，惟查，雅適家用中心顯非販賣食
    品之處所，被告破壞屋頂鐵皮而侵入，應為偷竊財物，再觀之其隨身所攜眾多工
    具，亦均為被告事先準備，攜為犯案工具無訛。被告所辯係卸責之詞，殊無可採
    ，其事證明確，犯行洵堪認定。
二、復查，被告於偵查及本院審理中辯稱：並未偷油壓剪，是保全人員拿棍子打伊的
    背部，伊一面跑才順手拿油壓剪抵擋等語，稽其行竊工具齊備，復無行竊此物之
    必要，亦查無積極證據證明被告有偷竊油壓剪既遂之事實，是公訴人論以竊盜既
    遂，容有未洽；另雅適家用中心為商店，其非住宅甚明，而該建築物於本件被告
    犯案時並無人居住，被告係觸動保全設備而遭警方查獲，迭經被告自承及被害人
    陳述在卷，公訴意旨認被告於夜間侵入有人居住之建築物而犯之，尚有誤會；再
    按雅適家用中心之屋頂係以鐵皮浪板質材搭蓋而成，已可區隔內外，擋風遮雨，
    其鐵皮屋頂應為牆垣，本件被告破壞前揭中心之鐵皮，由屋頂侵入竊盜，即堪認
    定為損毀並踰越牆垣。被告著手行竊之際，即為警查獲，屬未遂階段，核其所為
    ，係犯刑法第三百二十一條第一項第二款、第三款之加重竊盜未遂罪。被告犯罪
    既屬未遂，依刑法第二十六條前段之規定，按既遂罪之刑度減輕其刑。爰審酌被
    告不思循合法正當途徑獲得財富，於深夜侵入商店行竊財物，侵害他人財產法益
    ，影響社會治安、事先備妥各式工具行竊之犯罪手段、並有多次竊盜前科，此有
    臺灣嘉義地方法院檢察署刑案資料查註紀錄表及臺灣高等法院被告全國前案紀錄
    表在卷可按、犯罪所得數額非鉅、犯後態度等一切情狀，量處如主文所示之刑，
    以示警懲。扣案之背包一個、手套一雙、尖嘴鉗一支、原子筆手電筒二支、梅花
    扳手二支、鑽石刀一支、鐵線鉗一支、鐵皮剪一支、繩子一條，均屬被告所有，
    為供犯罪所用之物，應依刑法第三十八條第一項第二款、第三項併予宣告沒收。
據上論斷，應依刑事訴訟法第二百九十九條第一項前段，刑法第三百二十一條第一項
第二款、第三款、第二十六條、第三十八條第一項第二款，罰金罰鍰提高標準條例第
一條前段，判決如主文。
本案經檢察官陳昭廷到庭執行職務
中    華    民    國      九十一       年      三      月      四       日
                          臺灣嘉義地方法院刑事第二庭
                              審判長法  官  夏  金  郎
                                    法  官  羅  秀  緞
                                    法  官  陳  俞  婷
右正本證明與原本無異。
如不服本判決，應於判決送達後十日內向本院提出上訴狀( 應附繕本 )。
中    華    民    國      九十一       年      三      月      五       日
                                    書記官  李  彩  娥
附錄法條
中華民國刑法第三百二十一條
 (加重竊盜罪)
犯竊盜罪而有左列情形之一者，處六月以上五年以下有期徒刑：
一  於夜間侵入住宅或有人居住之建築物、船艦，或隱匿其內而犯之者。
二  毀越門扇、牆垣或其他安全設備而犯之者。
三  攜帶兇器而犯之者。
四  結夥三人以上而犯之者。
五  乘火災、水災或其他災害之際而犯之者。
六  在車站或埠頭而犯之者。
前項之未遂罰之。
